Minutes et répertoires du notaire Jacques TRICARD, 27 septembre 1799 -23 février 1820 (étude II)
Archives nationales
- Répertoire(s) de Jacques TRICARD, 3 avril 1683 - 1821; MC/RE/II/1 - MC/RE/II/5
  - Répertoire. an XII, brumaire - 1821, 3 brumaire an XII (27 septembre 1799) - 1821; MC/RE/II/5
    - Inventaire après décès: Tetot, Anne. Maitrejean, Mathieu (épouse de). Barrière des Sergents (rue de la), n° 7, division de la Halle aux Blés. Boulanger, 9 mai 1806
      inventaire après décès; Barrière-des-Sergents (rue de la); Tetot, Anne; Maitrejean, Mathieu; boulanger
    - Brevet d'apprentissage de l'état de perruquier par Charles Pajot à Louis Antoine Constant Sénéchal., 26 mai 1806
      contrat d'apprentissage; Pajot, Charles; Sénéchal, Louis Antoine Constant; coiffeur
    - Inventaire après décès: Coutent, Joseph., 6 juin 1806
      inventaire après décès; Coutent, Joseph
    - Inventaire après décès: Maillart, Jean-Baptiste-Nicolas., 27 juin 1806
      inventaire après décès; Maillart, Jean-Baptiste-Nicolas
    - Concorcat entre François Antoine Robit, rue du Bouloi, n° 4, et ses créanciers. A la suite, du 29avril 1808, délibération, du 7 juin 1808, adhésion à l'abandon par Jean François Thérèse Chalgrin, au Sénat, Etienne Chaillou, rue Croix des Petits Champs, n° 14, Angélique Godefroy, Edme Plantagenet et Jean Nicolas Charles., 19 novembre 1806 - 7 juin 1808
      accord; Bouloi (rue du); Croix-des-Petits-Champs (rue); Chaillou, Etienne; Chalgrin, Jean François Thérèse (1739-1811); Charles, Jean Nicolas; Godefroy, Angélique; Plantagenet, Edme; Robit, François Antoine; architecte
    - Inventaire après décès: Dericq,Thérèse-Louise. Gocholle, David-Pierre-Gédéon (épouse de)., 3 décembre 1806
      inventaire après décès; Dericq,Thérèse-Louise; Gocholle, David-Pierre-Gédéon
    - Inventaire après décès: Richard, Jacques., 12 décembre 1806
      inventaire après décès; Richard, Jacques
    - Dépôt d'extrait d'intitulé d'inventaire après décès: Gouville, François-Guillaume-Thomas., 19 décembre 1806
      dépôt de pièces; extrait d'acte; inventaire après décès; Gouville, François-Guillaume-Thomas
    - Dépôt d'extrait d'intitulé d'inventaire après décès: Vyard, Gabrielle-Louise. Lefoullon (veuve de)., 22 décembre 1806
      dépôt de pièces; extrait d'acte; inventaire après décès; Vyard, Gabrielle-Louise; Lefoullon
    - Vente par les commissaires de la banque territoriale et Nicolas Louis Juteau à Jean Geneste, rue Poissonnière, n° 35, et Pierre Roussel, rue Saint-Victor, n° 168, du domaine de Sainte-Assise à Saint-Port (Seine-Port, Seine-et-Marne) et vente audit Juteau, moyennant 95000 francs., 13 janvier 1807
      Précisions sur les lieux: Seine-Port (Seine-et-Marne)--Sainte-Assise (domaine)
      acte de vente; Poissonnière (rue); Seine-Port (Seine-et-Marne); Geneste, Jean; Juteau Nicolas Louis; Roussel, Pierre
    - Vente de fonds de commerce de moulage par Alexis Cahaisse et Elisabeth Beck, son épouse, rue du Faubourg Saint-Denis, n° 67, à Madeleine Victoire Cahaisse veuve de Pierre Charles Genneau, moyennant 8769 frans., 10 février 1807
      acte de vente; Faubourg-Saint-Denis (rue du); Beck, Elisabeth; Cahaisse, Alexis; Cahaisse, Madeleine Victoire; Genneau, Pierre Charles
    - Inventaire après décès: Sikers, Jeanne-Angélique. Granjean, François-Xavier (épouse de)., 21 février 1807
      inventaire après décès; Sikers, Jeanne-Angélique; Granjean, François-Xavier
    - Inventaire après décès: Phelipeaux, Claude-Paul., 28 février 1807
      inventaire après décès; Phelipeaux, Claude-Paul
    - Procuration par Claude Joseph Rouget de Lisle, rue de la Victoire Chaussée d'Antin, n° 18, à François Lidoire Beaulieu, rue Saint-Lazare, n° 29., 2 mars 1807
      procuration; Chaussée-d'Antin (rue de la); Saint-Lazare (rue); Victoire (rue de la); Beaulieu, François Lidoire; Rouget de Lisle, Claude Joseph (1760-1836)
    - Inventaire après décès: Rosenkrautz, Marie-Suzanne. Funerot, Henri (épouse de)., 28 mars 1807
      inventaire après décès; Rosenkrautz, Marie-Suzanne; Funerot, Henri
    - Inventaire après décès: Tourniere, Jacques-Joachim., 20 avril 1807
      inventaire après décès; Tourniere, Jacques-Joachim
    - Dépôt d'extrait d'intitulé d'inventaire après décès: Nalot., 20 mai 1807
      dépôt de pièces; extrait d'acte; inventaire après décès; Nalot
    - Extrait collationné d'intitulé d'inventaire après décès: Bourgoin, Anne-Louise-Ursule. Constantin, Pierre-Joseph-Constantin (veuve de)., 29 mai 1807
      Voir JOSSIN, notaire à Sainte-Menehould (Marne), le 7 ou 9 février 1806. 27 juin 1809, nouvel extrait. 6 juillet 1809, dépôt de pièces concernant la succession.
      extrait d'acte; copie authentique; inventaire après décès; Bourgoin, Anne-Louise-Ursule; Constantin, Pierre-Joseph-Constantin
    - Inventaire après décès: Josset, Marie-Anne. Biguet Grandgeorges, Nicolas (épouse de)., 9 juin 1807
      1er septembre 1807, mariage de Nicolas Biguet Grand George, rue du Faubourg Saint-Martin, n° 11.
      inventaire après décès; contrat de mariage; Faubourg-Saint-Martin (rue du); Josset, Marie-Anne; Biguet Grand George, Nicolas
    - Dépôt d'extrait d'intitulé d'inventaire après décès: Tassin, Flore-Félicité., 17 septembre 1807
      dépôt de pièces; extrait d'acte; inventaire après décès; Tassin, Flore-Félicité
    - Inventaire après décès: Pacot, Marie-Philippine-Sophie. Poinçot, Charles-François (épouse de)., 16 novembre 1807
      inventaire après décès; Pacot, Marie-Philippine-Sophie; Poinçot, Charles-François
    - Inventaire après décès: Landry, Elisabeth-Placide-Claudine-Marie-Jeanne. Derenemesnil, Jacques-Guillaume (épouse de)., 18 novembre 1807
      inventaire après décès; Landry, Elisabeth-Placide-Claudine-Marie-Jeanne; Derenemesnil, Jacques-Guillaume
    - Dépôt d'extrait d'intitulé d'inventaire après décès: Berger, Joseph., 8 décembre 1807
      dépôt de pièces; extrait d'acte; inventaire après décès; Berger, Joseph
    - Vente par Jean-Baptiste Mignot, rue Croix des Petits Champs, n° 12, et Pierrette Poullet, son épouse, à Jean-Baptiste Quatremains et Pierrette Henriette Fessard, son épouse, quai de l'Ecole, n° 6, d'un fonds de commerce de marchand de vins, au coin des rue des Petits Champs et du Pélican, moyennant 1000 francs., 9 décembre 1807
      acte de vente; Croix-des-Petits-Champs (rue); Ecole (quai de l'); Petits-Champs (rue des); Pélican (rue du); Fessard, Pierrette Henriette; Mignot, Jean-Baptiste; Poullet, Pierrette; Quatremains, Jean-Baptiste; commerçant
    - Inventaire après décès: Maillard, Marguerite. Deveney, Claude (épouse de)., 4 février 1808
      15 octobre 1808, mariage de Claude DEVENEY, rue du Temple, n° 85, et Anne Mathurine GOUDUMIER.
      inventaire après décès; Maillard, Marguerite; Deveney, Claude
    - Inventaire après décès: Lefebvre, Marie-Françoise-Victoire. Ferrand, Pierre (veuve de)., 28 mars 1808
      inventaire après décès; Lefebvre, Marie-Françoise-Victoire; Ferrand, Pierre
    - Inventaire pour parvenir au divorce des biens appartenant à Jean Bénigne Colase, rue des Francs Bourgois Saint-Michel, n° 8, et Elisabeth Guillon, son épouse, rue Saint-Jacques, maison des dames Saint-Michel., 23 mai 1808
      inventaire; Francs-Bourgeois (rue des); Saint-Jacques (rue); Dames Saint-Michel (enseigne des); Colase, Jean Bénigne; Guillon, Elisabeth
    - Dépôt d'extrait d'intitulé d'inventaire après décès: Genin., 12 juillet 1808
      dépôt de pièces; extrait d'acte; inventaire après décès; Genin, M.
    - Extrait collationné d'intitulé d'inventaire après décès: Boesnier, Pierre-Paul., 29 juillet 1808
      Voir BERGEVIN, notaire à Blois (Loir-et-Cher), le 23 germinal an IX [13 avril 1801].
      extrait d'acte; copie authentique; inventaire après décès; Boesnier, Pierre-Paul
    - Dépôt de deux procès verbaux concernant le majorat attaché au titre de duc d'Abrantès accordé à S. Exc. Monseigneur Jean Andoche Junot, par S.M. l'Empereur et Roi., 15 mars 1809
      dépôt de pièces; Junot, Jean Andoche (1771-1813, duc d'Abrantès)
    - Transaction pour parvenir au divorce par consentement mutuel entre Jean Bénigne Colase, rue des Francs Bourgeois Saint-Michel, n° 8, et Marguerite Elisabeth Guillon, son épouse, maison des dames Saint-Michel, rue Saint-Jacques., 19 avril 1809
      Francs-Bourgeois (rue des); Colase, Jean Bénigne; Guillon, Marguerite Elisabeth
    - Notoriété rectificative des noms et prénoms de Bénigne Collas, rue des Francs Bourgeois, n° 8., 20 avril 1809
      notoriété; Francs-Bourgeois (rue des); Collas, Bénigne
    - Procès verbal pour parvenir au divorce par consentement mutuel entre Bénigne Collas et Marguerite Elisabeth Guillon, son épouse, maison des dames Saint-Michel, rue du Faubourg Saint-Jacques., 20 avril 1809
      procès-verbal; Dames Saint-Michel (enseigne des); Faubourg-Saint-Jacques (rue du); Collas, Bénigne; Guillon, Marguerite Elisabeth
    - Bail à ferme par Geneviève Madeleine Quatremère épouse divorcée de Antoine Joseph Rigobert Decaux, rue Montmartre, n° 26, à Elie Joseph Victor Turpin et Marie Madeleine Garnot, son épouse, au hameau de Grand Fontaine, à Touquin (Seine-et-Marne), d'un corps de ferme appelé Grand Fontaine, à Touquin., 16 mai 1809
      Précisions sur les lieux: Touquin (Seine-et-Marne)--Grand-Fontaine (ferme)
      bail; Montmartre (rue); Touquin (Seine-et-Marne); Decaux, Antoine Joseph Rigobert; Garnot, Marie-Madeleine; Quatremère, Geneviève Madeleine; Turpin, Elie Joseph Victor
    - Procès verbal d'enchères d'un fonds d'hôtel garni dit de L'Univers, à la requête de Jean-Baptiste Barbault Royer, rue Croix des Petits Champs, n° 12., 7 juin 1809
      acte de vente; Croix-des-Petits-Champs (rue); Barbault-Royer, Jean-Baptiste
    - Inventaire après décès: Leroy de Lisa, Louis-Charles. Chanoinesse (rue), n° 12., 4 juillet 1809
      5 et 6 décembre 1812, extrait collationné de l'inventaire après décès de Sophie Adélaïde DESFORGES CHATEAUBRUN, son épouse.
      inventaire après décès; Chanoinesse (rue); Leroy de Lisa, Louis-Charles
    - Inventaire après décès: Lemaistre, Catherine. Lemarois, Thomas (veuve en 2e noces de); Leduc, Jean-Baptiste (veuve en premières noces de)., 12 juillet 1809
      inventaire après décès; Lemaistre, Catherine; Lemarois, Thomas; Leduc, Jean-Baptiste
    - Inventaire après décès: Bouillon, Jean-Philippe. Contrescarpe (rue), n° 24., 13 juillet 1809
      A la requête de Marie Françoise LEROY, sa veuve.
      inventaire après décès; Contrescarpe (rue de la); Bouillon, Jean-Philippe
    - Dépôt d'extrait d'intitulé d'inventaire après décès: Bernard, Jacques; Hardy, Anne-Victoire (son-épouse)., 17 août 1809
      Acte de décès de ladite Hardy.
      dépôt de pièces; extrait d'acte; inventaire après décès; Bernard, Jacques; Hardy, Anne-Victoire
    - Dépôt d'extrait d'intitulé d'inventaire après décès: Gilbert. Machot de Giraux (épouse de)., 24 août 1809
      Acte de décès.
      inventaire après décès; Gilbert, Mme; Machot de Giraux, M.
    - Procès verbal d'enchères et publication d'un fonds de commerce de marchand de comestibles de Hélène Ginochio, rue Jacob, n° 24., 15 mars 1810
      acte de vente; Jacob (rue); Ginochio, Hélène; commerçant
    - Inventaire pour parvenir au divorce par consentement mutuel entre Bénigne Casimir Jean Delaneuville et Jeanne Guillaume Landry, son épouse, rue de Seine, n° 18., 24 mars 1810
      Précisions sur les lieux: Paris--Auteuil (ancienne commune)--Boulogne (bois de)
      inventaire; Auteuil (ancienne commune); Boulogne (bois de); Seine (rue de); Delaneuville, Bénigne Casimir Jean; Landry, Jeanne Guillaume
    - Inventaire après décès: Tairraz, Jean-Marie. Quincampoix (rue), n° 1., 26 avril 1810
      29 avril 1816, liquidation de la communauté, Marie Jeanne Dourlant, sa veuve.
      inventaire après décès; liquidation; Quincampoix (rue); Tairraz, Jean-Marie; Dourlant, Marie Jeanne
    - Inventaire après décès: Delattre, Marie-Françoise. Odéon (rue de l'), n° 24., 26 mai 1810
      inventaire après décès; Odéon (rue de l'); Delattre, Marie-Françoise
    - Dépôt d'extrait d'intitulé d'inventaire après décès: Gayot, Jeanne-Marie. Montalambert, Pierre (veuve de)., 2 juin 1810
      inventaire après décès; Gayot, Jeanne-Marie; Montalambert, Pierre
    - Inventaire après décès: Jolas, Antoine-Dominique. Planche (rue de la), n° 27., 7 août 1810
      inventaire après décès; Planche (rue de la); Jolas, Antoine-Dominique
    - Vente de chevaux par Louis Mery, à Chartres, à Pierre Jean-Baptiste Vidal, rue Traisnée, n° 17., 1er septembre 1810
      Précisions sur les lieux: Paris--Passy (ancienne commune)--Boulogne (bois de)
      acte de vente; Chartres (Eure-et-Loir); Passy (ancienne commune); Trainée (rue); Mery, Louis; Vidal, Pierre Jean-Baptiste
    - Inventaire après décès: Chandoisel, Dorothée-Louise-Agathe. Evrard, Nicolas (veuve de). Grenelle Saint-Honoré (rue de), n° 31., 10 septembre 1810
      inventaire après décès; Grenelle-Saint-Honoré (rue de); Chandoisel, Dorothée-Louise-Agathe; Evrard, Nicolas
    - Vente de fonds de pensionnat par Jacques Simon Thibault et Jeanne Marie Thevenin, place Royale, n° 15, à Valentin François Jadin et Nancy Lingston, son épouse, à Passy, bois de Boulogne, n° 32., 3 novembre 1810
      acte de vente; Royale (place); Jadin, Valentin François; Lingston, Nancy; Thibault, Jacques Simon; Thévenin, Jeanne Marie
    - Dépôt d'extrait d'intitulé d'inventaire après décès: Mathieu, François., 15 décembre 1810
      Marie LINDER, sa veuve.
      dépôt de pièces; extrait d'acte; inventaire après décès; Mathieu, François
    - Inventaire après décès: Quatremere, Louise-Françoise. Lamartiniere, Pierre-Louis-Auguste (épouse de)., 1er février 1811
      inventaire après décès; Quatremere, Louise-Françoise; Lamartiniere, Pierre-Louis-Auguste
    - Inventaire après décès: Jullien, Marie-Louise-Félicité. Asselineau, Augustin-Benoît-Alexandre (épouse de)., 19 avril 1811
      inventaire après décès; Jullien, Marie-Louise-Félicité; Asselineau, Augustin-Benoît-Alexandre
    - Inventaire après décès: Montesquiou Fezensac, Charles-Eugène de., 13 juin 1811
      22 juin 1811, procuration d'Alexandrine-Louise d'Harcourt, sa veuve, place du Corps Législatif, n° 89. 28 février 1816, notoriété pour les noms de Montesquiou Fezensac, RE/L/13.
      inventaire après décès; procuration; notoriété; Corps-Législatif (place du); Montesquiou Fezensac, Charles-Eugène de; Harcourt, Alexandrine-Louise d'
    - Inventaire après décès: Chevalier, Noël., 8 août 1811
      4 février 1812, mainlevée de Marie Madeleine Thérèse MORDELLET, sa veuve, à Charonne.
      inventaire après décès; Chevalier, Noël
    - Inventaire après décès: Guyon de Fremont, Jean-François., 5 septembre 1811
      inventaire après décès; Guyon de Fremont, Jean-François
    - Inventaire après décès: Duhait, René., 24 janvier 1812
      inventaire après décès; Duhait, René
    - Inventaire après décès: Chersix, Marie-Anne-Thérèse. Carbone, Charles-Antoine (épouse de). Fontaines (cour des), n° 7. Volailles (marchand de); Rôtisseur, 26 février 1812
      20 août 1812, mariage dudit Carbone.
      inventaire après décès; Fontaines (cour des); Chersix, Marie-Anne-Thérèse; Carbone, Charles-Antoine; cuisinier; volailler
    - Notoriété après l'assassinat de C. J. R. J. Souilhagon., 23 mars 1812
      notoriété; Souilhagon, C. J. R. J.
    - Mariage entre Marie Jean François Duchamp, membre de l'académie impériale de musique, rue Neuve-Saint-Etienne, n° 11, et Marie Madeleine Thérèse Mordellet, veuve Chevallier, à Charonne., 15 juin 1812
      contrat de mariage; Charonne (ancienne commune); Neuve-Saint-Etienne (rue); Chevallier, Noël; Duchamp, Marie Jean François; Mordellet, Marie-Madeleine Thérèse
    - Mainlevée par Pierre Paul Royer Collard, propriétaire, professeur et doyen de la faculté des Lettres de Paris, rue de Tournon, n° 12., 23 juillet 1812
      mainlevée; Tournon (rue de); Royer-Collard, Pierre Paul; doyen d'université; dirigeant politique; chercheur; enseignant
    - Inventaire après décès: Toret, Pierre-Michel., 9 octobre 1812
      inventaire après décès; Toret, Pierre-Michel
    - Inventaire après décès: Bardoux, Louis., 19 octobre 1812
      4 novembre 1812, mainlevée par Jeanne Françoise VERNIER sa veuve en secondes noces, propriétaire, rue Saint-Maur, n° 65.
      inventaire après décès; Bardoux, Louis
    - Extrait collationné d'intitulé d'inventaire après décès: Denesle, Marie-Anne. Lefevre, Pierre-Jean (veuve de)., 30 octobre 1812
      Voir Me FROMANT, notaire à Saint-Mards (Aube) le 21 juin 1811.
      extrait d'acte; copie authentique; inventaire après décès; Denesle, Marie-Anne; Lefevre, Pierre-Jean
    - Apprentissage entre Jean Marie Morlet, teinturier dégraisseur, rue d'Orléans Saint-Honoré, n° 8, et Antoine Rollin., 11 novembre 1812
      contrat d'apprentissage; Orléans (rue d'); Morlet, Jean Marie; Rollin, Antoine; teinturier blanchisseur
    - Inventaire après décès: Poussin, Marc-Antoine-Jean., 12 décembre 1812
      inventaire après décès; Poussin, Marc-Antoine-Jean
    - Vente de fonds de commerce par Denis Mairet, marchand de vins, et Victoire Alexandrine Nanquin, son épouse, rue des Boucheries Saint-Germain, n° 7, à Nicolas Alexandre Gautier, marchand de vin, et Anne Jacqueline Sergent, son épouse, rue Blanche de Castille, île Saint-Louis, n° 52., 8 janvier 1813
      acte de vente; Blanche-de-Castille (rue); Boucheries-Saint-Germain (rue des); Gautier, Nicolas Alexandre; Mairet, Denis; Nanquin, Victoire Alexandrine; Sergent, Jacqueline; commerçant
    - Inventaire après décès: Blondelle, Marie-Reine. Bitouze, Clément-François (veuve de)., 26 janvier 1813
      Me ROBERT, notaire, détenteur de la minute.
      inventaire après décès; Blondelle, Marie-Reine; Bitouze, Clément-François
    - Vente par Michel Junot, propriétaire à Montbar (Côte d'Or) à Guy Claude Junot, son fils, propriétaire à Vesoul (Haute-Saône), de deux moulins, battoir à écorces, étang et pièces de terres à Marmagne (Côte d'Or)., 27 février 1813
      acte de vente; Marmagne (Côte-d'Or); Junot, Guy Claude; Junot, Michel
    - Inventaire après décès: Guyon, Michel-René. Orléans saint-Honoré (rue d'), n° 11., 3 mars 1813
      inventaire après décès; Orléans-Saint-Honoré (rue d'); Guyon, Michel-René
    - Inventaire après décès: David, Ursule. Fement, Jean (veuve de)., 17 mai 1813
      inventaire après décès; David, Ursule; Fement, Jean
    - Inventaire après décès: Brune, Geneviève. Lepain, Gabriel (épouse divorcée de)., 26 juillet 1813
      inventaire après décès; Brune, Geneviève; Lepain, Gabriel (épouse divorcée de)
    - Mariage de Jean Liborius Hermès, luthier, rue de l'Université, faubourg Saint-Germain, n° 16, et Emilie Marguerite Devie, majeure., 5 août 1813
      contrat de mariage; Université (rue de l'); Devie, Emilie Marguerite; Hermes, Jean Liborius; facteur d'instruments de musique
    - Inventaire après décès: Linglois, Jean-Nicolas. Saint-Germain l'Auxerrois (rue), n° 45. Vitrier, 23 août 1813
      Décédé le 7 août 1813.
      inventaire après décès; Saint-Germain-l'Auxerrois (rue); Linglois, Jean-Nicolas; vitrier
    - Inventaire après décès: Gambier, Françoise. Colas, Michel-Nicolas (veuve de). Université (rue de l'), n° 64., 2 octobre 1813
      Décédée le 21 septembre 1813. 6 octobre 1813, dépôt du testament olographe.
      inventaire après décès; Université (rue de l'); Gambier, Françoise; Colas, Michel-Nicolas
    - Inventaire après décès: Petry, Adélaïde-Louise. Voisin, Jean (épouse de)., 14 octobre 1813
      Décédée le 27 septembre 1813.
      inventaire après décès; Petry, Adélaïde-Louise; Voisin, Jean
    - Inventaire après décès: Corbeau-Saint-Albain, Antoine-Pierre-Laurent. Grenelle Saint-Honoré (rue de), n° 18., 9 novembre 1813
      Décédé le 16 octobre 1813.
      inventaire après décès; Grenelle-Saint-Honoré (rue de); Corbeau-Saint-Albain, Antoine-Pierre-Laurent
    - Inventaire après décès: Grillot, Jeanne. Colin, Pierre (veuve de)., 22 novembre 1813
      inventaire après décès; Grillot, Jeanne; Colin, Pierre
    - Inventaire après décès: Hermes, Jean-Liborius. Université (rue de l'), n° 16. Facteur de pianos, 13 décembre 1813
      Décédé le 8 novembre 1813.
      inventaire après décès; Université (rue de l'); Hermes, Jean-Liborius; facteur d'instruments de musique
    - Procès verbal d'enchères par Jean Claude Masson, avoué, quai des Orfèvres, n° 18, mandataire de la direction Robit, pour parvenir à la vente du fonds de commerce du Café des Princes, boulevard du Temple., 22 décembre 1813
      acte de vente; Orfèvres (quai des); Temple (boulevard du); Masson, Jean Claude; Robit, François Antoine; avoué; restaurateur
    - Mainlevée d'inscription par le mandataire de Toussaint Brouant, et Marie Madeleine Rose Ruffié, son épouse, à Villers-sous-Saint-Leu (Oise), au profit de Claude Louis de Saisseval., 12 janvier 1814
      mainlevée; Villers-sous-Saint-Leu (Oise); Brouant, Toussaint; Ruffie, Marie-Madeleine; Saisseval, Claude Louis
    - Inventaire après décès: Voisin, Eustache. Saint-Honoré (cloître), n° 9. Vins (marchand de), 24 janvier 1814
      Décédé le 17 janvier 1814.
      inventaire après décès; Saint-Honoré (cloître); Voisin, Eustache; commerçant
    - Obligation par Christophe E. Dihl, fabricant de porcelaine, et Louise Françoise Madeleine Croisé, son épouse, veuve en premières noces de Antoine Guérhard, rue du Temple, n° 137, à Charles Victor Augustin Reille, receveur des contributions du 8e arrondissement, rue de la Perle, n° 3., 4 février 1814
      obligation; Croise, Louise Françoise Madeleine; Dihl, Christophe E.; Guerhard, Antoine; Reille, Charles Victor Augustin; porcelainier
    - Inventaire après décès: Lefebure, Jean. Coq Saint-Honoré (rue du), n° 13. Mercier (marchand), 17 mars 1814
      Décédé le 15 février 1814.
      inventaire après décès; Coq-Saint-Honoré (rue du); Lefebure, Jean; commerçant
    - Inventaire après décès: Desliens, Louis-Augustin. Villeneuve-sur-Yonne / 89., 6 mai 1814
      inventaire après décès; Villeneuve-sur-Yonne (Yonne); Desliens, Louis-Augustin
    - Inventaire après décès: Briançon-Vachon, César-René-Marie-François-Rodolphe de (Comte de Belmont). Chevalier de l'ordre de la Réunion. Colonel major du 3e régiment des gardes d'honneur. Décédé le 13 mars 1814, au combat devant Reims., 24 mai 1814
      8 juillet 1814, procuration en brevet de sa veuve, la comtesse Clémentine-Louise-Henriette Choiseul Gouffier, boulevard des Invalides, n° 5.
      inventaire après décès; procuration; brevet notarié; Invalides (boulevard des); Reims (Marne); Briançon-Vachon de Belmont, César René Marie François Rodolphe de; Choiseul-Gouffier, Clémentine Louise Henriette; officier (armée)
    - Inventaire après décès: Papeaux, Jean-Baptiste-François. Fossés Saint-Germain l'Auxerrois (rue des), n° 42. Employé à la préfecture de police, 18 juin 1814
      Décédé le 19 mai 1814.
      inventaire après décès; Fossés-Saint-Germain-l'Auxerrois (rue des); Papeaux, Jean-Baptiste-François
    - Inventaire après décès: Fournier, Bonaventure-Robert-Michel. Commissaire priseur. arrivé en mai 1814., 27 juin 1814; Le répertoire est détérioré à cet endroit.
      inventaire après décès; Fournier, Bonaventure Robert Michel (....-1814); commissaire-priseur
    - Inventaire après décès: Antignac, Jeanne-Françoise. Darras, Louis-Anne (épouse de). Bouloi (rue du), n° 4., 12 juillet 1814
      Décédée le 20 janvier 1814.
      inventaire après décès; Bouloi (rue du); Antignac, Jeanne-Françoise; Darras, Louis-Anne
    - Inventaire après décès: Dorgemont, Marguerite-Françoise. Depoix, Jean-Nicolas (épouse de). Basse Porte Saint-Denis (rue), n° 16. Négociant à Reims (Marne), 3 août 1814
      Décédée le 16 mars 1814.
      inventaire après décès; Basse-Porte-Saint-Denis (rue); Dorgemont, Marguerite-Françoise; Depoix, Jean-Nicolas; négociant